# 求 2013 年以后的《上市公司执行企业会计准则监管问题》

提问人：君凌天下 时间：2019-06-23 07:18:25
2013 年以后的《上市公司执行企业会计准则监管问题》哪位可以分享下，没有查到

回答人：chenyiwei
似乎自 2013 年发布第 8 期后，后续没有再以 “上市公司执行企业会计准则监管问题解答”的形式发布过。但有《上市公司年报会计监管报告》、《中国证监会会计部 2017 年会计监管协调会——具体会计问题监管口径》、《会计监管工作通讯》等方式继续发表相关监管口径。